臺灣桃園地方法院刑事判決　　　　　　　100年度訴字第319號
公　訴　人　臺灣桃園地方法院檢察署檢察官
被　　　告　徐士傑原名徐以洋.
上列被告因偽造文書案件，經檢察官提起公訴（99年度偵字第
6307號），本院判決如下：
    主  文
徐士傑行使偽造私文書，足以生損害於公眾及他人，累犯，處有
期徒刑參月，如易科罰金，以新臺幣壹仟元折算壹日。偽造之「
萬欣營造有限公司」印章壹枚、「藍永煌」印章壹枚、附表所示
偽造之「萬欣營造有限公司」印文共計陸枚、「藍永煌」印文共
計陸枚、「藍永煌」署押共計肆枚，均沒收。
    事  實
一、徐士傑前因商標法案件，經本院以96年度壢簡字第330 號判
    決判處有期徒刑4 月確定，後經本院以96年度聲減字第9764
    號裁定減為有期徒刑2 月確定，並於民國96年12月31日易科
    罰金執行完畢。詎仍不知悔改，以徵信為由向藍永煌取得萬
    欣營造有限公司（下稱萬欣公司）之桃園縣政府營利事業登
    記證影本及該公司負責人藍永煌之國民身份證影本後，竟基
    於偽造私文書後持以行使及使公務員登載不實之犯意，未經
    萬欣公司及藍永煌同意，先於98年2 月間某日，在桃園縣政
    府附近委由不知情之刻印業者刻製「萬欣營造有限公司」及
    「藍永煌」之印章各1 枚，於隔日在桃園市縣○路之鄭宇能
    建築師事務內，於附表編號1 至6 「偽造之文書」欄所示文
    書上，蓋用上開「萬欣營造有限公司」及「藍永煌」之印章
    ，並於附表編號3 至6 「偽造之文書」欄所示文書上偽簽「
    藍永煌」之署押，表示萬欣公司及藍永煌委託不知情之鄭宇
    能建築師事務所負責人鄭宇能辦理申請桃園縣新屋鄉○○段
    後湖小段1761、1762地號土地建造執照事宜，而將前揭文書
    交付予鄭宇能。鄭宇能遂於同年3 月2 日某時許，持上開文
    書向桃園縣政府工務處建築管理科以萬欣公司為起造人，申
    請核發上開土地之建造執照，使不知情之承辦公務員將此不
    實事項登載於職務上所掌管之建照執照上，足以生損害於萬
    欣公司、藍永煌及桃園縣政府工務處建築管理科對於建築執
    照核發管理之正確性。嗣因藍永煌接獲桃園縣政府裁處書通
    知以未申報開工與核備營運剩餘土石方處理計畫即先行開挖
    並堆置土方為由處以行政罰鍰，始查悉上情。
二、案經藍永煌及萬欣公司訴由臺灣桃園地方法院檢察署檢察官
    偵查起訴。
    理  由
一、證據能力部分
    按被告以外之人於審判外之言詞或書面陳述，除法律有規定者
    外，不得作為證據；又被告以外之人於審判外之陳述，經當
    事人於審判程序同意作為證據，法院審酌該言詞陳述或書面
    陳述作成時之情況，認為適當者，亦得為證據；當事人、代
    理人或辯護人於法院調查證據時，知有第159條第1 項不得
    為證據之情形，而未於言詞辯論終結前聲明異議者，視為有
    前項之同意，刑事訴訟法第159 條第1 項、第159 條之5 分
    別定有明文。經查，本判決下列所引用被告以外之人於審判
    外之陳述，檢察官及被告於本院審理時對於其證據能力均不
    爭執，且迄於言詞辯論終結前亦未聲明異議，本院審酌上開
    證據資料作成時之情況，尚無違法不當及證明力明顯過低之
    瑕疵，而認為以之作為證據應屬適當，依刑事訴訟法第159
    條之5 規定，應認前揭證據資料均有證據能力。
二、上揭犯罪事實，業據被告徐士傑於本院審理時坦承不諱（見
    本院100年度訴字第319號卷第30頁），核與證人即告訴人藍
    永煌、證人鄭宇能於偵查中之證述之情節相符（見偵卷第18
    至19頁、第56頁、第74頁、第35頁），並有附表編號1至6「
    偽造之文書」欄所示文書各1份（見偵卷第8至13頁），及桃
    園縣政府99年4月29日府工建字第0990160781號函所附之萬
    欣公司申請上開土地之起造建築資料及裁罰案件卷宗影本在
    卷可參（見偵卷第48至54頁），堪認被告上開具任意性之自
    白確屬實情，應可採信。是本件事證明確，被告犯行堪以認
    定。
三、論罪科刑
  (一)核被告所為，係犯刑法第216 條、第210 條之行使偽造私文
    書罪及同法第214 條之使公務員登載不實罪。被告利用不知
    情之刻印業者偽造印章2 枚，又使不知情之鄭宇能持被告偽
    造之附表所示文書，向桃園縣政府工務處提出行使辦理建照
    申請事宜，為間接正犯。被告偽造印章2 枚，進而偽造印文
    ，以及偽簽署押之行為，均為偽造私文書之階段行為，而偽
    造私文書之低度行為，應為其後行使之高度行為所吸收，均
    不另論罪。被告所為之行使偽造私文書及使公務員登載不實
    ，係一行為而同時觸犯上開二罪名，為想像競合犯，應依刑
    法第55條之規定，從一重之行使偽造私文書罪論處。
  (二)另被告有如犯罪事實欄所示之前科，於96年12月31日執行完
    畢，有臺灣高等法院被告前案紀錄表在卷可據，5 年內故意
    再犯本件有期徒刑以上之罪，為累犯，應依刑法第47條第1
    項之規定加重其刑。爰審酌被告未經告訴人同意，利用持有
    他人證件資料之機會，冒名申請建照，致告訴人遭桃園縣政
    府裁罰，並影響政府機關行政管理之正確性，犯後雖一度砌
    詞卸責，但終能坦承不諱，且已代告訴人繳清行政罰鍰並與
    告訴人達成和解，有和解書1 紙在卷可佐，及其智識程度等
    一切情狀，量處如主文所示之刑，並諭知易科罰金之折算標
    準，以資懲儆。
  (三)至被告偽造之「萬欣營造有限公司」及「藍永煌」印章各1
    枚，係屬偽造之印章，雖未扣案，然無從證明業已滅失；另
    被告於附表編號1 至6 「偽造之文書」欄所示文書上偽造之
    「萬欣營造有限公司」及「藍永煌」印文各6 枚，及於附表
    編號4 至6 「偽造之文書欄」所示文書上偽簽之「藍永煌」
    署押共4 枚，均屬偽造之印文及署押，皆應依刑法第219 條
    之規定宣告沒收。另附表編號1 至6 「偽造之文書」欄所示
    文書，固均係被告因犯罪所生之物，然其既已各提出於桃園
    縣政府工務處而行使之，即非被告所有之物，亦非違禁物，
    自無從諭知沒收，附此敘明。
據上論斷，應依刑事訴訟法第299 條第1 項前段，刑法第216 條
、第210 條、第214 條、第55條、第47條第1 項、第41條第1 項
、第219 條、刑法施行法第1 條之1 第1 項、第2 項前段，判決
如主文。
本案經檢察官鍾信一到庭執行職務。
中    華    民    國   100    年    9     月    22    日
                  刑事第八庭    法  官  劉為丕
                                法  官  謝枚霏
                                法  官  翁儀齡
以上正本證明與原本無異。
如不服本判決應於收受判決後10日內向本院提出上訴書狀，並應
敘述具體理由。其未敘述上訴理由者，應於上訴期間屆滿後20日
內向本院補提理由書( 均須按他造當事人之人數附繕本) 「切勿
逕送上級法院」。
                                書記官  邱仲騏
中    華    民    國   100    年    9     月    22    日
附錄本案論罪科刑之法條：
刑法第216條、第210條、第214條
中華民國刑法第216條
（行使偽造變造或登載不實之文書罪）
行使第 210 條至第 215 條之文書者，依偽造、變造文書或登載
不實事項或使登載不實事項之規定處斷。
中華民國刑法第210條
（偽造變造私文書罪）
偽造、變造私文書，足以生損害於公眾或他人者，處 5 年以下
有期徒刑。
中華民國刑法第214條
（使公務員登載不實罪）
明知為不實之事項，而使公務員登載於職務上所掌之公文書，足
以生損害於公眾或他人者，處 3 年以下有期徒刑、拘役或 5 百
元以下罰金。
附表
  ┌──┬─────┬───────────────┐
  │編號│偽造之文書│應沒收之印文、署押            │
  ├──┼─────┼───────────────┤
  │1   │萬欣公司營│「萬欣營造有限公司」印文1枚 、│
  │    │利事業登記│「藍永煌」印文1枚             │
  │    │證影本    │                              │
  ├──┼─────┼───────────────┤
  │2   │藍永煌身分│「萬欣營造有限公司」印文1 枚、│
  │    │證影本    │「藍永煌」印文1枚             │
  │    │          │                              │
  ├──┼─────┼───────────────┤
  │3   │申請建築執│「萬欣營造有限公司」印文1 枚、│
  │    │照委託書  │「藍永煌」印文1 枚、          │
  │    │          │「藍永煌」署押1 枚            │
  ├──┼─────┼───────────────┤
  │4   │消防設備審│「萬欣營造有限公司」印文1 枚、│
  │    │查切結書  │「藍永煌」印文1 枚、          │
  │    │          │「藍永煌」署押1 枚            │
  ├──┼─────┼───────────────┤
  │5   │建造執照申│「萬欣營造有限公司」印文1 枚、│
  │    │請書      │「藍永煌」印文1 枚、          │
  │    │（98年2月 │「藍永煌」署押1 枚            │
  │    │22日印製）│                              │
  ├──┼─────┼───────────────┤
  │6   │建造執照申│「萬欣營造有限公司」印文1 枚、│
  │    │請書      │「藍永煌」印文1 枚、          │
  │    │（98年3月4│「藍永煌」署押1 枚            │
  │    │日印製    │                              │
  └──┴─────┴───────────────┘